【裁判字號】    98,易,326
【裁判日期】    980728
【裁判案由】    違反毒品危害防制條例
【裁判全文】
臺灣嘉義地方法院刑事判決               98年度易字第326號
公  訴  人  臺灣嘉義地方法院檢察署檢察官
被      告  甲○○
上列被告因違反毒品危害防制條例案件，經檢察官提起公訴（98
年度毒偵字第645號），被告於準備程序中就被訴事實為有罪之
陳述，本院裁定改依簡式審判程序審理，判決如下：
    主  文
甲○○施用第二級毒品，累犯，處有期徒刑肆月，如易科罰金，
以新臺幣壹仟元折算壹日。
    犯 罪 事 實
一、甲○○前於民國88年間，因違反毒品危害防制條例案件，經
    臺灣嘉義地方法院於89年3月23日，以88年度訴字第606號判
    決判處有期徒刑7年6月確定，又因竊盜案件，由本院於89年
    7月20日，以89年度易字第362號判決判處有期徒刑3月確定
    ，經裁定應執行有期徒刑7年8月，95年4月6日縮短刑期假釋
    出監，交付保護管束，然假釋遭撤銷，再經減刑後應執行殘
    刑有期徒刑1年23日，甫於97年5月25日縮刑期滿執行完畢。
    又於96年假釋付保護管束期間，因施用毒品案件，經本院以
    95年度毒聲字第385號裁定令入勒戒處所觀察、勒戒後，於9
    6年5月15日認無繼續施用毒品傾向而釋放，並經臺灣嘉義地
    方法院檢察署檢察官以96年度毒偵字第531號、96年度毒偵
    緝字第55、56號為不起訴處分確定。詎仍不思警惕，於上開
    觀察、勒戒執行完畢釋放後5年內，復基於施用第2級毒品甲
    基安非他命之犯意（公訴意旨誤載為安非他命），於98年4
    月20日下午2時許，在嘉義市○○街38巷95號住處，以將甲
    基安非他命置在玻璃球內點火燒烤，吸食煙霧之方式，施用
    甲基安非他命1次。嗣經警於98年4月23日下午4時40分許，
    在嘉義市○○路與中興路路口盤查而查獲，復經其同意，採
    集尿液送驗，結果呈甲基安非他命陽性反應，而悉上情。
二、案經嘉義市政府警察局第一分局報請臺灣嘉義地方法院檢察
    署檢察官偵查起訴。
    理  由
壹、程序事項
    按除簡式審判程序及簡易程序及第376條第1款、第 2款所列
    之罪之案件外，第一審應行合議審判，又除被告所犯為死刑
    、無期徒刑、最輕本刑為3年以上有期徒刑之罪或高等法院
    管轄第一審案件者外，於刑事訴訟法第273條第1項程序進行
    中，被告先就被訴事實為有罪之陳述時，審判長得告知被告
    簡式審判程序之旨，並聽取當事人、代理人、辯護人及輔佐
    人之意見後，裁定進行簡式審判程序，刑事訴訟法第284條
    之1、第273之1條第1項分別定有明文。查本件被告甲○○所
    犯係屬刑事訴訟法第376條第1款所列之最重本刑為3年以下
    有期徒刑、拘役或專科罰金之罪，依法獨任進行審理程序，
    又被告於本院行準備程序時就被訴事實為有罪之陳述，依前
    揭規定，經聽取當事人之意見後，裁定改行簡式審判程序。
    另簡式審判程序之證據調查，依刑事訴訟法第273條之2規定
    ，不適用證據提示、交互詰問及傳聞法則有關證據能力限制
    等規定，是卷內所列各項證據，自得作為證據，合先敘明。
貳、實體事項
一、前揭犯罪事實，業據被告於警詢、偵查及本院行準備程序、
    審理時坦承不諱（見警卷第3、4頁；偵查卷第11至12頁；本
    院卷第20、23頁），又其於98年4月23日下午6時許，經警採
    集尿液送驗，由檢驗機構以酵素免疫分析法為初步檢驗，再
    以氣相層析質譜儀法確認檢驗，結果呈甲基安非他命陽性反
    應乙情，此有採尿同意書、臺灣檢驗科技股份有限公司濫用
    藥物實驗室濫用藥物尿液檢驗報告、送驗姓名對照表（編號
    ：1A980405）各1份在卷可佐（見警卷第15、16頁；偵查卷
    第16頁），上開檢驗方法顯排除偽陽性之可能，均堪為補強
    證據，足以擔保被告前述任意性自白與事實相符。又被告施
    用毒品案件，經臺灣嘉義地方法院以95年度毒聲字第385號
    裁定令入勒戒處所觀察、勒戒後，於96年5月15日認無繼續
    施用毒品傾向而釋放，並經臺灣嘉義地方法院檢察署檢察官
    以96年度毒偵字第531號、96年度毒偵緝字第55、56號不起
    訴處分確定，此亦有臺灣高等法院被告前案紀錄表、刑案資
    料查註紀錄表、全國施用毒品案件紀錄表、受觀察勒戒人毒
    品及前科紀錄簡列表各1份附卷足稽，其於觀察、勒戒執行
    完畢釋放後5年內，再犯本件施用毒品案件，依法即應予以
    追訴處罰。綜上所述，本件事證明確，被告犯行洵堪認定，
    應依法論科。
二、按甲基安非他命為毒品危害防制條例第2條第2項第2款所定
    之第2級毒品，核被告所為，係犯毒品危害防制條例第10條
    第2項之施用第2級毒品罪，其持有甲基安非他命之低度行為
    ，為施用之高度行為所吸收，不另論罪。又被告前因違反毒
    品危害防制條例、竊盜案件，經本院分別判處罪刑確定，並
    裁定應執行有期徒刑7年8月，95年4月6日縮短刑期假釋出監
    ，交付保護管束，然假釋遭撤銷，經減刑後應執行殘刑有期
    徒刑1年23日，甫於97年5月25日縮刑期滿執行完畢，詳如犯
    罪事實欄所述，亦有前開紀錄表附卷足稽，其於受徒刑之執
    行完畢，5年以內故意再犯本件有期徒刑以上之罪，為累犯
    ，應依刑法第47條第1項規定，加重其刑。爰審酌被告高中
    畢業之智識程度，前因施用毒品案件，經觀察、勒戒執行完
    畢，猶再施用毒品，顯見無戒除之決心，施用毒品除戕害自
    身健康外，對社會秩序亦有潛在影響，惟念其犯後坦認犯行
    之態度，本次犯罪之動機、目的，並未造成他人實害及自承
    與父親同住、從事手機買賣工作等一切情狀，量處如主文所
    示之刑，並諭知易科罰金之折算標準，以示懲儆。至於扣案
    之顆粒1包，經送鑑定，未檢出毒品成分，此有搜索扣押筆
    錄、扣押物品目錄表、扣押物品收據、扣押物品照片1張、
    憲兵司令部刑事鑑識中心98年6月9日憲直刑鑑字第09800009
    59號鑑定書各乙份附卷可參（見警卷第10至14頁；偵查卷第
    18頁），既非違禁物毒品，被告亦供陳：與本件施用毒品無
    關等語（見本院卷第20頁），復查無積極證據堪認與本件犯
    行有所關連，不予諭知沒收。
據上論斷，應依刑事訴訟法第284條之1、第273條之1第1項、第2
99條第1項前段，毒品危害防制條例第10條第2項，刑法第11條前
段、第47條第1項、第41條第1項前段，判決如主文。
本案經檢察官陳昱奉到庭執行職務。
中    華    民    國    98    年    7    月    28    日
                  刑事第二庭  法  官  林青怡
以上正本證明與原本無異。
如不服本判決應於收受判決後10日內向本院提出上訴書狀，並應
敘述具體理由；其未敘述上訴理由者，應於上訴期間屆滿後20日
內向本院補提理由書（均須按他造當事人之人數附繕本）「切勿
逕送上級法院」。
中    華    民    國    98    年    7    月    28    日
                              書記官  李佳惠
附錄論罪科刑法條
毒品危害防制條例第10條
施用第一級毒品者，處6月以上5年以下有期徒刑。
施用第二級毒品者，處3年以下有期徒刑。


司法院資訊處製作；財團法人民間司法改革基金會備份。
